

Tôi là sinh viên năm 3 trường Đại học FPT Hà Nội chuyên ngành Kỹ thuật phần mềm, đam mê về lập trình và công nghệ, có kiến thức căn bản về OOP, Data Structures & Algorithms, Database, Web Design... Tôi là một người có tinh thần ham học hỏi, mong muốn được trau dồi thêm kinh nghiệm về kiến thức, kỹ năng lập trình để trở thành một lập trình viên chuyên nghiệp, từ đó mang đến nhiều giá trị hơn cho khách hàng và doanh nghiệp.

# THÔNG TIN LIÊN HÊ



27/08/2001 (20 tuổi)

039-511-7155

lethanhtrung2719@gmail.com

in linkedin.com/in/letrung278

## KŸ NĂNG

Ngoại ngữ: Tiếng Anh

- Có khả năng đọc hiểu giáo trình, tài liệu chuyên ngành bằng tiếng Anh
- Đã hoàn thành chương trình tiếng Anh dự bị của trường trước thời hạn 6 tháng

Tin học văn phòng: Word, Excel, Powerpoint

# LÊ THÀNH TRUNG

## FRONTEND DEVELOPER FRESHER

# **HOC VẤN**

### ĐẠI HỌC FPT HÀ NỘI

09/2019 - HIỆN TẠI

Chuyên ngành: Kỹ thuật phần mềm GPA: 3.2/4.0 (Tính đến kỳ gần nhất)

## KỸ NĂNG CHUYÊN MÔN

- Ngôn ngữ lập trình:

Front-end: HTML/CSS/JavaScript

• Back-end: Java/SQL - Frameworks: Bootstrap

- Tools: NetBeans, Visual Studio Code, SSMS, Git, Github

# KINH NGHIỆM LÀM VIỆC

#### **HOMESTAY BOOKING WEBSITE**

05/2021 - 06/2021

Dư án cá nhân - Java Web

- Source: https://github.com/letrung2719/Homestay-Booking-Website.git
- Mô tả: Website hỗ trợ người dùng tìm kiếm, đặt phòng homestay và cung cấp các chức năng cho phép admin truy cập, quản lý dữ liệu
- Nhiệm vụ: Nắm vững và vận dụng các kiến thức về Java OOP, JSP, Servlet, JDBC, SQL, Bootstrap,... và mô hình MVC để xây dựng giao diện và hệ thống cơ sở dữ liệu cho website

#### MY PORTFOLIO WEBSITE

11/2020 - 12/2020

Dự án cá nhân - HTML/CSS/JS

- Source: <a href="https://github.com/letrung2719/My-Portfolio-Website.git">https://github.com/letrung2719/My-Portfolio-Website.git</a>
- Mô tả: Blog cá nhân
- Nhiệm vụ: Nắm vững và vận dụng các kiến thức cơ bản về HTML/CSS/JS để thiết kế giao diện cho website

## HOẠT ĐỘNG NGOẠI KHÓA

#### CLB VÌ CÔNG ĐỒNG IGO

11/2019 - HIÊN TAI

Trưởng ban Nội Dung

- Là một CLB tình nguyên trực thuộc trường Đại học FPT Hà Nội.
- Tổ chức các hoạt động, chương trình tình nguyện ý nghĩa mang lại nhiều giá trị cho công đồng: các chuyến tình nguyên xa về thăm nhiều bản làng khó khăn vùng sâu vùng xa; tặng bánh chưng, quần áo cho người vô gia cư trong địa bàn Hà Nội; tổ chức hiến máu nhân đạo;...

#### **CLB YOUTH LEADERSHIP**

10/2016 - 8/2018

Trưởng ban Tài Chính

- CLB được thành lập trên dư án "Trường học an toàn, thân thiên và bình đẳng" của tổ chức Plan International Vietnam.
- Tổ chức các sư kiên truyền thông hướng tới đối tương học sinh về các chủ đề: "Bình đẳng giới", "Bạo lực học đường", "Bạo hành gia đình",...